【裁判字號】    97,上訴,5665
【裁判日期】    971211
【裁判案由】    毒品危害防制條例
【裁判全文】
臺灣高等法院刑事判決                97年度上訴字第5665號
上  訴  人
即  被  告  甲○○
上列上訴人因違反毒品危害防制條例案件，不服台灣士林地方法
院97年度審訴字第75號，中華民國97年10月15日第一審判決（起
訴案號：台灣士林地方法院檢察署97年度毒偵字第1595號），提
起上訴，本院判決如下：
    主  文
上訴駁回。
    理  由
一、按上訴書狀應敘述具體理由；上訴書狀未敘述上訴理由者，
    應於上訴期間屆滿後20日內補提理由書於原審法院，刑事訴
    訟法第361條第2項、第3 項前段定有明文。而第二審法院認
    為上訴書狀未敘述理由，應以判決駁回之。但其情形可以補
    正而未經原審法院命其補正者，審判長應定期間先命補正，
    此觀同法第367 條規定甚明。又所謂具體理由，必係依據卷
    內既有訴訟資料或提出新事證，指摘或表明第一審判決有何
    採證認事、用法或量刑等足以影響判決本旨之不當或違法，
    而構成應予撤銷之具體事由，始克當之（例如：依憑證據法
    則具體指出所採證據何以不具證據能力，或依憑卷證資料，
    明確指出所為證據證明力之判斷如何違背經驗、論理法則）
    ；倘僅泛言原判決認定事實錯誤、違背法令、量刑失之過重
    或輕縱，而未依上揭意旨指出具體事由，或形式上雖已指出
    具體事由，然該事由縱使屬實，亦不足以認為原判決有何不
    當或違法者（例如：對不具有調查必要性之證據，法院未依
    聲請調查亦未說明理由，或援用證據不當，但除去該證據仍
    應為同一事實之認定），皆難謂係具體理由（最高法院97年
    度台上字第892號判決意旨參照）。
二、經查：本件原判決依上訴人即被告甲○○之自白、及被告97
    年7 月16日為警查獲後，經警採集其尿液檢體送驗，結果確
    呈嗎啡陽性反應，有台北市政府警察局偵辦毒品案件尿液檢
    體委驗單、臺灣尖端先進生技醫藥股份有限公司97年7 月30
    日濫用藥物檢驗報告各1 份附卷可稽，及扣案之海洛因殘渣
    袋4包、搜索扣押筆錄、扣押物品目錄表各1份、照片2 張等
    可憑，認定被告確有施用第一級毒品之犯行，並審酌被告曾
    有施用毒品之前科，經觀察勒戒及強制戒治程序，仍無法戒
    除，復又觸犯本件犯行，顯示其無戒絕之決心，又本件被告
    僅施用毒品1 次，雖傷害自身健康，惟所生危害非鉅，被告
    犯後已坦承犯行，態度尚屬良好等一切情狀，量處被告有期
    徒刑9 月等情，均已詳敘其所憑證據、認定理由及量刑依據
    。從形式上觀察，原判決並無認定事實錯誤、量刑瑕疵或違
    背法令之情形。被告上訴以其於犯罪未發覺前，主動向行政
    院衛生署指定之醫療機構請求治療，應有毒品危害防制條例
    第21條第2 項之適用，應予不起訴處分云云。惟按緩起訴係
    偵查中公訴人檢察官之職權，非本院所得斟酌，況本案業經
    檢察官提起公訴，上訴人請求本院予以緩起訴，應有誤解。
    從而，被告上訴徒執其個人對法律之誤解，主張已以美沙冬
    替代療法，戒除毒癮等語，不服原判決，然其並未依據卷內
    既有訴訟資料或提出新事證，指摘或表明第一審判決有何採
    證認事、用法或量刑等足以影響判決本旨之不當或違法，而
    構成應予撤銷之具體事由。是其上訴並未以書狀敘述具體理
    由，揆理由，揆諸上開規定，自屬不合法律上之程式，爰不
    經言詞辯論，將被告之上訴駁回。
三、據上論斷，應依刑事訴訟法第367條前段、第372條判決如主
    文。
中    華    民    國    97    年    12    月    11    日
                  刑事第十一庭  審判長法  官  張連財
                                      法  官  林明俊
                                      法  官  楊照男
以上正本證明與原本無異。
如不服本判決，應於收受送達後10日內向本院提出上訴書狀，其
未敘述上訴之理由者並得於提起上訴後10日內向本院補提理由書
（均須按他造當事人之人數附繕本）「切勿逕送上級法院」。
                                      書記官  陳秋雄
中    華    民    國    97    年    12    月    11    日


司法院資訊處製作；財團法人民間司法改革基金會備份。
